【裁判字號】    88,訴,2279
【裁判日期】    890121
【裁判案由】    違反槍砲彈藥刀械管制條例
【裁判全文】
臺灣高雄地方法院刑事判決                        八十八年度訴字第二二七九號
    公  訴  人  臺灣高雄地方法院檢察署檢察官
    被      告  甲○○
    指定辯護人  本院公設辯護人  丁○○
右列被告因違反槍砲彈藥刀械管制條例案件，經檢察官提起公訴（八十八年度偵字第
二六六九二號），本院判決如左：
    主  文
甲○○未經許可寄藏手槍，累犯，處有期徒刑貳年陸月，併科罰金新臺幣拾貳萬元，
罰金如易服勞役，以新臺幣玖佰元即銀元參佰元折算壹日。
扣案之德國ＭＡＵＳＥＲ廠口徑九ｍｍ之制式半自動手槍壹支（槍枝管制編號000
0000000號），沒收。
    事  實
一、甲○○前因違反肅清煙毒條例、槍砲彈藥刀械管制條例案件，經臺灣高雄地方法
    院以八十二年度聲字第一三四一號裁定定其應執行之刑四年六月確定，於民國八
    十六年九月二十三日執行完畢。甲○○於八十四年三月七日假釋出獄後，詎仍不
    知悔改，竟於八十四年十一月間某日，受其友乙○○（業於八十五年六月二十二
    日死亡）之委託，代為保管德國ＭＡＵＳＥＲ廠口徑九ｍｍ之制式半自動手槍一
    支（槍枝管制編號0000000000號），並將之藏放於高雄市鼓山區○○
    ○路二十三號後之空地草叢中，未經許可而寄藏制式手槍。嗣甲○○於寄藏手槍
    犯罪未發覺前向警方自首，並於八十八年十月三十日凌晨一時二十分許，帶同警
    方前往高雄市鼓山區○○○路二十三號後之空地報繳上開制式手槍一支。
二、案經甲○○於犯罪未發覺前自首由高雄市政府警察局前鎮分局報請臺灣高雄地方
    法院檢察署檢察官偵查起訴。
    理  由
一、訊據被告甲○○對於八十四年十一月間某日，受其友乙○○之委託，代為保管德
    國ＭＡＵＳＥＲ廠口徑九ｍｍ之制式半自動手槍一支之事實坦承不諱，並有前開
    制式手槍一支扣案可稽。扣案之手槍一支經送請內政部警政署刑事警察局鑑驗結
    果，送鑑制式九０手槍一支（槍枝管制編號0000000000號）認係德國
    ＭＡＵＳＥＲ廠口徑九ｍｍ之制式半自動手槍，槍管內具六條右旋之來復線，機
    械性能良好，可擊發子彈，認具殺傷力，亦有該局八十八年十一月十五日刑鑑字
    第一一六六六０號鑑驗通知書可憑。事證明確，被告犯行洵堪認定。
二、按槍砲彈藥刀械管制條例所謂之「寄藏」，係指受他人之委託為藏匿保管，其保
    管手槍之行為本身亦屬持有，然此持有係受寄之當然結果，法律上自宜僅就「寄
    藏」行為為包括之評價，不另論未經許可持有手槍罪；又槍砲彈藥之寄藏，屬行
    為之繼續，本件寄藏行為既繼續至八十六年十一月二十四日槍砲彈藥刀械管制條
    例修正公布施行後，自無法律變更可言，附此敘明。核被告所為，係違反槍砲彈
    藥刀械管制條例第七條第四項之未經許可寄藏手槍罪，公訴人漏為斟酌此點，而
    認被告所為係犯同條項之未經許可持有手槍罪，尚有未洽。又被告前因違反肅清
    煙毒條例、槍砲彈藥刀械管制條例案件，經臺灣高雄地方法院以八十二年度聲字
    第一三四一號裁定定其應執行之刑四年六月確定，入監執行後，於八十四年三月
    七日假釋出獄，於八十六年九月二十三日假釋期滿已執行完畢論，有臺灣高雄地
    方法院被告全國前案紀錄表可佐，被告雖於該案執行完畢前即已寄藏上開手槍，
    惟其假釋期滿以執行完畢論後，尚繼續其寄藏之犯罪行為，仍屬五年以內再犯本
    件有期徒刑以上之罪，為累犯，依刑法第四十七條規定加重其刑。又被告於接受
    警方偵訊時，坦承持有他人所寄放之手槍，並帶同警方前往藏槍處所，取出手槍
    報繳之情，業據證人即警員丙○○證述在卷；雖證人丙○○復證稱：警方據報有
    一名年約三十歲、騎乘車號ＹＺＬ－七二八號機車之男子，經常在高雄市○○路
    及明誠路口出現，形跡可疑，且擁有槍械，始將被告帶回警局偵訊等語，惟未能
    提出當時接獲報案之相關資料，亦未能舉出有何確切之根據得為合理之可疑，仍
    當僅止於單純主觀上之懷疑，尚不得謂已發生懷疑，最高法院七十二年台上字第
    六四一判例參照，是被告向警方坦承持有他人所寄放手槍，並帶同警方前往藏槍
    地點起出槍枝之行為，符合自首之要件，爰依槍砲彈藥刀械管制條例第十八條第
    一項前段之自首規定，減輕其刑。被告同時有刑之加重減輕者，依刑法第七十一
    條規定先加後減之。爰審酌被告曾有違反槍砲彈藥刀械管制條例之犯罪前科，有
    臺灣高雄地方法院被告全國前案紀錄表可參，竟於假釋期間再度寄藏具有強大殺
    傷力之制式手槍，嚴重危害社會治安，惟念被告犯後坦承犯行，且尚未有持上開
    手槍進而犯罪之行為等一切情狀，量處如主文所示之刑，並就罰金部分諭知如易
    服勞役之折算標準。再按槍砲彈藥刀械管制條例第十九條第一項規定，不問對行
    為人有無預防矯治其社會危險性之必要，一律宣付強制工作三年，限制其中不具
    社會危險性之受處分人之身體、自由部分，其所採措施與所欲達成預防矯治之目
    的及所需程度，不合憲法第二十三條所定之比例原則。是犯上開條例第十九條所
    定之罪，不問對行為人有無預防矯治其社會危險性之必要，一律宣付強制工作三
    年之部分，應自八十七年十二月十八日起停止適用，業經司法院大法官會議釋字
    第四七一號解釋在案。本件被告係自首報繳其持有之上開手槍，已如前述，且無
    進而犯罪之意，難認被告對將來社會具有相當之危險性，而有進一步教化、治療
    之必要，若宣告拘束被告自由、身體之保安處分，顯與比例原則有違，是本院認
    被告並無強制工作之必要，故不另予諭知於刑之執行完畢或赦免後，令入勞動場
    所，強制工作三年，併此敘明。扣案之德國ＭＡＵＳＥＲ廠口徑九ｍｍ之制式半
    自動手槍一支，係違禁物，應依刑法第三十八條第一項第一款宣告沒收。
據上論斷，應依刑事訴訟法第二百九十九條第一項前段，槍砲彈藥刀械管制條例第七
條第四項、第十八條第一項，刑法第十一條、第四十七條、第四十二條第二項、第三
十八條第一項第一款，罰金罰鍰提高標準條例第二條，現行法規所定貨幣單位折算新
臺幣條例第二條，判決如主文。
中      華      民      國    八十九    年      一      月    二十一    日
                                  臺灣高雄地方法院刑事第七庭
                                      法  官  曾淑娟
右正本證明與原本無異。
如不服本判決，應於判決送達後十日內，向本院提出上訴狀。
                                      書記官  賴成育
中    華    民    國    八十九    年       一      月       二十一     日
附錄本案犯罪科刑法條：
槍砲彈藥刀械管制條例第七條第四項
未經許可，無故持有、寄藏或意圖販賣而陳列第一項及第二項所列槍砲之一者，處一
年以上七年以下有期徒刑。


司法院資訊處製作；財團法人民間司法改革基金會備份。
